最　高　行　政　法　院　裁　定
                                     100年度裁字第2161號
抗  告  人  王建仁即建翔牙醫診所
上列抗告人因與相對人行政院衛生署中央健康保險局間全民健康
保險事件，對於中華民國100年5月26日臺北高等行政法院100年
度簡再字第42號裁定，提起抗告，本院裁定如下︰
    主  文
抗告駁回。
抗告訴訟費用由抗告人負擔。
    理  由
一、按對於適用簡易程序之裁定提起抗告，須經本院許可。前項
    許可，以訴訟事件所涉及之法律見解具有原則性者為限，行
    政訴訟法第235條定有明文。所謂法律見解具有原則性，係
    指該訴訟事件所涉及之法律問題意義重大，而有加以闡釋之
    必要情形而言。例如對於行政命令是否牴觸法律所為之判斷
    ，或就同類事件所表示之法律見解與其他高等行政法院或本
    院所表示之見解互相牴觸，有由本院確認或統一法律上意見
    之必要情形屬之。
二、緣本件抗告人前因全民健康保險事件提起行政訴訟，經臺北
    高等行政法院以民國94年度簡字第742號判決（下稱原確定
    判決）駁回抗告人之訴。抗告人於98年10月6日對於原確定
    判決，提起再審之訴，主張有行政訴訟法第273條第1項第13
    款及第14款規定之再審事由，而經原審法院認定其所提起再
    審之訴，已逾法定不變期間，起訴不合法，而以98年度簡再
    字第17號裁定(下稱再審確定裁定)駁回之，抗告人不服提起
    抗告，再經本院認定不合法，以100年度裁字第5號裁定駁回
    之。茲抗告人對於再審確定裁定主張依行政訴訟法第283條
    準用同法第273條第1項第13款及第14款之規定聲請再審，經
    原審法院認其狀載之所謂「再審理由」，只不過是反覆論述
    「原確定判決、原處分及訴願決定之認事用法構成違誤」等
    情，均與「本件再審確定裁定有關程序事項之認定是否具有
    再審事由」無涉，因此判斷其未具體表明再審理由，未遵守
    行政訴訟法第283條準用同法第277條第1項第4款規定之法定
    程序，故以100年度簡再字第42號裁定駁回其再審聲請，抗
    告人遂提起本件抗告。
三、本件抗告論旨，猶執前訴訟程序所不採之理由，再為爭執，
    對於原裁定有何違誤，並未具體指摘。且原裁定法院之上開
    裁定並未違反法律、本院判例或司法院解釋，亦無與本院或
    其他高等行政法院所表示之見解互相牴觸，而有由本院統一
    法律上意見之必要情形。抗告意旨徒執前詞就原審取捨證據
    、認定事實及適用法律之職權行使，指摘其為不當，並未指
    明本事件涉及之法律問題有何意義重大，而有加以闡釋必要
    之情形，自難謂其訴訟事件所涉及之法律見解具有原則性。
    綜上，本件抗告不合首揭規定，不應許可，其抗告難謂合法
    ，應予駁回。
四、據上論結，本件抗告為不合法。依行政訴訟法第104條、民
    事訴訟法第95條、第78條，裁定如主文。
中　　華　　民　　國　　100　 年　　8　　 月　　25　　日
                    最高行政法院第六庭
                        審判長法官　鄭  忠  仁
                              法官　陳  國  成
                              法官　劉　介　中
                              法官　帥　嘉　寶
                              法官　陳　鴻　斌

以  上  正  本  證  明  與  原  本  無  異
中　　華　　民　　國　　100　 年　　8　　 月　　26　　日
　　　　　　　　　　　　　　　書記官　汪  淑  菁